【裁判字號】    95,交聲,1117
【裁判日期】    951222
【裁判案由】    違反道路交通管理處罰條例聲明異議
【裁判全文】
臺灣臺北地方法院交通事件裁定        95年度交聲字第1117號
原處分機關  交通部公路總局臺北區監理所板橋監理站
異  議  人  甲○○
即受處分人
上列受處分人因違反道路交通管理處罰條例案件，對於交通部公
路總局臺北區監理所板橋監理站95年11月16日所為之處分（原處
分案號：板監裁字裁41-IAB298284號)， 聲明異議，本院裁定如
下：
    主  文
異議駁回。
    理  由
一、按在設有禁止停車標誌、標線之處所不得停車，道路交通安
    全規則第112 條第1 項第4 款定有明文。次按汽車駕駛人停
    車時，在設有禁止停車之標誌、標線之處所停車者，處新臺
    幣（下同）600 元以上1,200 元以下罰鍰，道路交通管理處
    罰條例第56條第1 項第4 款亦有明文。而道路交通管理處罰
    條例所稱之汽車，依該條例第3 條第8 款規定，包括機器腳
    踏車在內。
二、本件異議人即受處分人甲○○於民國95年9 月20日下午3 時
    16分許，將車牌號碼BHC-931 號重型機車停放在設有「騎樓
    、人行道禁止停車」標誌之臺北市○○路○ 段2-2 號前，經
    臺北市停車管理處依道路交通管理處罰條例第56條第1 項第
    4 款規定，逕行掣單舉發，並通知受處分人，受處分人於95
    年10月21日應到案日期前，向臺北市停車管理處申訴，經原
    舉發單位認定其違規事實明確，而經原處分機關以受處分人
    違反前述道路交通管理處罰條例第56條第1 項第4 款規定，
    於95年11月16日裁處受處分人罰鍰600 元等情，有臺北市政
    府交通局舉發違反道路交通管理事件通知單、照片、臺北市
    停車管理書函、交通部公路總局臺北區監理所板橋監理站違
    反道路交通管理事件裁決書各1 份在卷可按。
三、本件受處分人聲明異議意旨略以：伊當時停車處並無禁止停
    車標誌或標線云云。
四、本院經查，受處分人於上揭時間，將所有之車牌號碼BHC-93
    1 號重型機車停放在臺北市○○路2-2 號前之事實，為受處
    分人所不否認，且據臺北市停車管理處函覆，該人行道上確
    設有「騎樓、人行道禁止停車」之禁制標誌多面，雖有例外
    繪製機車停放格線，但受處分人停放機車之位置亦非在機車
    停放格線內，此有臺北市停車管理處95年12月11日北市停四
    字第09536998000 號書函檢附受處分人違規行為舉發照片1
    張及「騎樓、人行道禁止停車」標誌、現場簡圖各1 份附卷
    可稽，則被告在禁止停車處所停車之違規行為，已甚明確。
    本件事證明確，受處分人空言辯稱無禁止停車標誌云云，自
    無可採。
五、綜上，受處分人確在設有禁止停車標誌之處所停車，原處分
    機關依照道路交通管理處罰條例第56條第1 項第4 款之規定
    ，裁處受處分人罰鍰600 元，核無違誤，受處分人之異議為
    無理由，應予駁回。
六、據上論斷，應依道路交通案件處理辦法第19條，裁定如主文
    。
中    華    民    國    95    年    12    月    22    日
                  交通法庭  法  官  林晏如
上正本證明與原本無異。
如不服本裁定，應於裁定送達後5日內向本院提出抗告狀。
                            書記官  沈芳君
中    華    民    國    95    年    12    月    26    日


司法院資訊處製作；財團法人民間司法改革基金會備份。
